臺灣臺中地方法院刑事判決　　　　　　　 96年度訴字第632號
公　訴　人　臺灣臺中地方法院檢察署檢察官
被　　　告　丙○○
上列被告因偽造文書等案件，經檢察官提起公訴（96年度偵字第
2156號），復經本院合議庭裁定由受命法官獨任行簡式審判程序
，本院判決如下：
    主    文
丙○○如附表編號一之竊盜，處有期徒刑貳月；又如附表編號二
之於夜間侵入住宅竊盜，處有期徒刑月；又如附表編號三之於
夜間侵入住宅竊盜，處有期徒刑月；又如附表編號四之於夜間
侵入住宅竊盜，處有期徒刑月；又如附表編號五之於夜間侵入
住宅竊盜，處有期徒刑月；又如附表編號六之於夜間侵入住宅
竊盜，處有期徒刑月；又如附表編號七之於夜間侵入住宅竊盜
，處有期徒刑陸月；又如附表編號八之於夜間侵入住宅竊盜，未
遂，處有期徒刑月；又如犯罪事實二之意圖為自己不法之所有
，以不正方法由自備付款設備取得他人之物，處有期徒刑月；
又如犯罪事實二之行使偽造私文書，足以生損害於他人，處有期
徒刑肆月；又如犯罪事實三之行使偽造私文書，足以生損害於他
人，處有期徒刑肆月。應執行有期徒刑壹年貳月，緩刑肆年。
    犯罪事實
一、丙○○意圖為自己不法之所有，於民國（下同）95年9月19
    日至96年1月10日止，於附表各該編號所示時間之日間或夜
    間，共計8次，均係以徒手方式，以手伸入門下方之門縫，
    將栓鎖打開，再由門口進入之方式，侵入臺中縣大里市○○
    街40巷11弄22號友人乙○○及友人之母甲○○○等人居住之
    住宅，而先後竊取如附表所示之物品。
二、丙○○復意圖為自己不法之所有，於95年9月19日某時，持
    其於附表編號一之時地所竊得乙○○所有之華僑銀行提款卡
    ，利用其曾幫乙○○領錢而得知之密碼，在臺中市某地ATM
    自動櫃員機，接續詐領現金新臺幣（下同）4千元、2萬元及
    4千元，而以不正方法由自動付款設備共取得乙○○2萬8千
    元之存款；復基於意圖為自己不法之所有，於同日再至復華
    銀大里分行櫃臺，先持其所竊得之甲○○○所有之存摺、印
    章，填寫領取該帳戶8萬元款項之取款憑條，並將竊得之印
    章盜蓋於當日之取款憑條上，而偽造甲○○○有提款意思之
    私文書，再持之交付該銀行不知情之櫃臺人員，足以生損害
    於甲○○○，並使該銀行人員陷於錯誤，誤信丙○○係得甲○○○之委託提款，因而將甲○○○之存款8萬元交付予丙○○，丙○○因之詐得8萬元之現金。
三、丙○○另基於意圖為自己不法之所有，於95年9月25日之某
    時，再至復華銀行大里分行櫃臺，亦以同上方法，持其所竊
    得之甲○○○所有之存摺、印章，填寫領取該帳戶8萬元款
    項之取款憑條，並將竊得之印章盜蓋於當日之取款憑條上，
    而偽造甲○○○有提款意思之私文書，再持之交付該銀行不
    知情之櫃臺人員，足以生損害於甲○○○，並使該銀行人員
    陷於錯誤，誤信丙○○係得甲○○○之委託提款，因而將甲○○○之存款8萬元交付予丙○○，丙○○因之詐得8萬元之
    現金，其後，即將上開存摺、印章、提款卡予以扔棄。
四、嗣丙○○於96年1月11日之夜間2時30分許（即附表編號八之
    時間），騎乘其妹張宛君所有，現為其繼母張金蓮使用之車
    號GCX-301號重型機車（此部分之竊盜犯行未據告訴），亦
    至甲○○○上址住宅，亦以上開犯罪事實一所載之方法，於
    夜間侵入甲○○○之住宅，並已著手進入行竊時，適乙○○
    返家，見丙○○站立於屋內，即當場查獲丙○○為附表編號
    八之犯行，經報警處理，為警在丙○○身上扣得其於附表編
    號七行竊之深綠色外套1件；丙○○為警查獲附表編號七、
    八犯行後，於有偵查犯罪職務之公務員發覺其餘犯行前，即
    向警自首坦承附表編號一至六及犯罪事實二、三之犯行。
五、案經臺中縣警察局霧峰分局報請臺灣臺中地方法院檢察署檢
    察官偵查起訴，復經本院合議庭裁定由受命法官獨任行簡式
    審判程序。
    理  由
一、訊據被告丙○○對於附表一之竊盜、於夜間侵入竊盜犯行、
    前揭不正方法利用自動付款設備詐欺犯行、行使偽造私文書
    及詐欺取財犯行於本院均坦承不諱，並坦承：只有第1次去
    拿提款簿的時候是早上，其他次都是半夜去的，我可以確定
    等語（本院卷第10頁），核與被害人甲○○○於警詢及本院
    、被害人乙○○於本院指述相符，復有贓物認領保管單、復
    華銀行對帳單及華僑銀行存摺影本在卷足資佐證，足認被告
    自白與事實相符，事證明確，被告上揭犯行堪予認定。
二、按取款憑條，係銀行為便利存款人取款所印製之定型化表格
    ，存款人或其代理人填載後即交由銀行審查，審查無誤，銀
    行即依取款憑條所載之款項交付存款人或其代理人，並將取
    款憑條予以留存，以備查核，依其性質為私文書之一種。核
    被告丙○○如附表編號一所為，係犯刑法第320條第1項之普
    通竊盜罪；被告如附表編號二至七所為，均係犯刑法第321
    條第1項第1款之於夜間侵入住宅竊盜罪；被告如附表編號八
    所為，係犯刑法第321條第1項第1款、第2項之於夜間侵入住
    宅竊盜未遂罪。再被告如犯罪事實二之至提款機詐領款項之
    所為，係犯刑法第339條之2第1項之以不正方法利用自動付
    款設備詐欺罪；又被告如犯罪事實二、三之偽填取款憑條以
    詐領款項之所為，均係犯刑法第339條第1項之詐欺取財罪、
    刑法第216條、第210條之行使偽造私文書罪。被告盜用甲○○○印章蓋印於取款憑條上，盜用印章係偽造私文書之階段
    行為；另偽造私文書後持以行使，其偽造之低度行為，復為
    行使之高度行為所吸收，均不另論罪。按對於未發覺之罪自
    首而受裁判者，得減輕其刑，刑法第62條定有明文，又按刑
    法第62條所謂發覺，固非以有偵查犯罪權之機關或人員確知
    其人犯罪無誤為必要，而於對其發生嫌疑時，即得謂為已發
    覺；但此項對犯人之嫌疑，仍須有確切之根據得為合理之可
    疑者，始足當之，若單純主觀上之懷疑，要不得謂已發生嫌
    疑，最高法院72年臺上字第641號判例可資參照，查被告為
    警查獲時，依被告係在行竊地點之屋內遭查獲，及依被告身
    上所穿著行竊所得之贓物即深綠色外套，警方僅查知附表編
    號七、八之犯行，尚無從得知被告尚有為其餘犯行，係經被
    告向警坦承確有為其餘犯行，始發覺被告其餘附表編號一至
    六之犯行及犯罪事實二、三之犯行，亦據被告於本院陳明：
    當時問筆錄的時候，時間我是靠著印象跟警察說的，被害人
    應該是不知道我進去幾次等語（本院卷第10頁）在卷，並有
    警方職務報告可佐，再參以依被害人甲○○○於95年9月26
    日之警詢筆錄，雖有指訴附表編號一之失竊情事及犯罪事實
    二、三之存款遭詐領之事，亦有上開警詢筆錄可佐（警卷第
    28、29頁），惟警方於96年1月11日查獲被告前，仍均未知
    悉附表編號一至六之犯行及犯罪事實二、三犯行之犯罪嫌疑
    人係屬何人，是被告對警尚未發覺之罪自首陳述附表編號一
    至六之犯行及犯罪事實二、三之犯行，並表明願接受裁判，
    合與自首規定相符，爰就附表編號一至六之犯行及犯罪事實
    二、三之以不正方法利用自動付款設備詐欺、行使偽造私文
    書罪、詐欺取財罪，均依刑法第62條前段減輕其刑。再查，
    被告就附表編號八犯行，已著手於該次竊盜犯行之實行而不
    遂，為未遂犯，爰依法減輕其刑。另被告所犯之如犯罪事實
    二、三之詐欺取財犯行、行使偽造私文書犯行，係一行為觸
    犯二罪名，均為想像競合犯，從一重以行使偽造私文書罪論
    處。再被告所犯之上開普通竊盜、於夜間侵入住宅竊盜、於
    夜間侵入住宅竊盜未遂、以不正方法利用自動付款設備詐欺
    、行使偽造私文書罪間，犯意各別，行為互殊，應予分論併
    罰。爰審酌被告並無前科，素行良好，本件因交女友，而自
    己經濟情況不佳，其未思以自己勞力獲取正當報酬，竟起意
    至友人家中行竊，再其行竊對象均係同一友人，又其係持竊
    盜之提款卡、存摺提領他人款項，再就甲○○○之帳戶內尚
    餘3萬餘元未提領，顯見其良心未泯，又考其本件各該行竊
    之方法、所竊得之財物價值非鉅，惟各該提領款項之金額分
    別為2萬8千元、8萬元、8萬元，對被害人所致之危害及其犯
    後態度等一切情狀，各量處如主文所示之刑，並定其應執行
    之刑。末查，被告未曾受有期徒刑以上刑之宣告，有臺灣臺
    中地方法院檢察署刑案資料查註紀錄表及臺灣高等法院被告
    全國前案紀錄表在卷可按，被告已與被害人甲○○○達成和
    解，有和解書在卷，其坦承犯行，深具悔意，其經此教訓，
    當知警惕而無再犯之虞，本院綜核各情，所宣告之刑，認以
    暫不執行為適當，併予宣告緩刑，以啟自新。
三、按盜用他人真印章所蓋之印文，並非偽造印章之印文，不在
    刑法第219條所定必須沒收之列，最高法院48年臺上字第113
    號判例可資參照；又將拾得他人之私章蓋於偽造支票之上，
    該私章屬於他人所有，其印文並非偽造，均不在得以沒收之
    列，最高法院51年臺上字第1054號判例亦採同旨；查被告盜
    用甲○○○之印章蓋予於95年9月15日、95年9月25日之復華
    銀行取款憑條上，所製作之「甲○○○」印文既非偽造印章
    之印文，而上開取款憑條經行使交付予復華銀行，已非被告
    所有之物，是上開印文自均不予宣告沒收，公訴人認應宣告
    沒收，顯係有誤，併此敘明。
據上論斷，應依刑事訴訟法第273條之1第1項、第299條第1項前
段，刑法第320條第1項、第321條第1項第1款、第2項、第25條第
2項、第339條之2第1項、第339條第1項、第216條、第210條、第
55條、第62條前段、第51條第5款、第74條第1項第1款，刑法施
行法第1條之1，判決如主文。
中　　華　　民　　國　　96　　年　　4 　　月　　9 　　日
                  刑事第十庭    法  官  黃家慧
上正本證明與原本無異。
如不服本判決，應於送達後十日內向本院提出上訴狀（須附繕
本），上訴於臺灣高等法院臺中分院。
                                書記官  陳靖騰
中　　華　　民　　國　　96　　年　　4 　　月　　9 　　日
附表
┌─┬───────┬────┬──────┬────┐
│編│時間          │被害人  │竊取物品    │所犯法條│
│號│              │        │            │        │
├─┼───────┼────┼──────┼────┤
│1 │95年9月19日上 │甲○○○│甲○○○所有│刑法第  │
│  │午9時許       │乙○○  │之復華銀行存│320條第1│
│  │              │        │簿、印章、伍│項      │
│  │              │        │孟凱所有之華│        │
│  │              │        │僑銀行提款卡│        │
│  │              │        │及手機、金飾│        │
│  │              │        │乙批        │        │
├─┼───────┼────┼──────┼────┤
│2 │95年10月1日凌 │甲○○○│現金2200元  │刑法第  │
│  │晨1時許之夜間 │        │            │321條第1│
│  │              │        │            │項第1款 │
├─┼───────┼────┼──────┼────┤
│3 │95年10月中旬  │甲○○○│現金900元   │刑法第  │
│  │某日夜間      │        │            │321條第1│
│  │              │        │            │項第1款 │
├─┼───────┼────┼──────┼────┤
│4 │95年10月20日凌│甲○○○│現金500元   │刑法第  │
│  │晨1時許之夜間 │        │            │321條第1│
│  │              │        │            │項第1款 │
├─┼───────┼────┼──────┼────┤
│5 │95年11月15日凌│甲○○○│現金800元   │刑法第  │
│  │晨1時許之夜間 │        │            │321條第1│
│  │              │        │            │項第1款 │
├─┼───────┼────┼──────┼────┤
│6 │95年12月26日凌│甲○○○│行動電話SONY│刑法第  │
│  │晨之夜間      │        │K800乙支    │321條第1│
│  │              │        │            │項第1款 │
├─┼───────┼────┼──────┼────┤
│7 │96年1月10日凌 │甲○○○│現金700元、 │刑法第  │
│  │晨3時許之夜間 │        │深綠色外套  │321條第1│
│  │              │        │            │項第1款 │
├─┼───────┼────┼──────┼────┤
│8 │96年1月11日凌 │甲○○○│未遂        │刑法第  │
│  │晨2時30分許之 │        │            │321條第1│
│  │夜間          │        │            │項第1款 │
│  │              │        │            │、第2項 │
└─┴───────┴────┴──────┴────┘
中華民國刑法第210條
（偽造變造私文書罪）
偽造、變造私文書，足以生損害於公眾或他人者，處5年以下有
期徒刑。
中華民國刑法第216條
（行使偽造變造或登載不實之文書罪）
行使第210條至第215條之文書者，依偽造、變造文書或登載不實
事項或使登載不實事項之規定處斷。
中華民國刑法第320條
 （普通竊盜罪、竊佔罪）
意圖為自己或第三人不法之所有，而竊取他人之動產者，為竊盜
 罪，處5年以下有期徒刑、拘役或5百元以下罰金。
意圖為自己或第三人不法之利益，而竊佔他人之不動產者，依前
 項之規定處斷。
 前二項之未遂犯罰之。
 中華民國刑法第321條
 （加重竊盜罪）
犯竊盜罪而有左列情形之一者，處6月以上、5年以下有期徒刑：
 一 於夜間侵入住宅或有人居住之建築物、船艦或隱匿其內而犯
    之者。
 二 毀越門扇、牆垣或其他安全設備而犯之者。
 三 攜帶兇器而犯之者。
 四 結夥三人以上而犯之者。
 五 乘火災、水災或其他災害之際而犯之者。
 六 在車站或埠頭而犯之者。
 前項之未遂犯罰之。
 中華民國刑法第339 條
 （普通詐欺罪）
意圖為自己或第三人不法之所有，以詐術使人將本人或第三人之
物交付者，處5年以下有期徒刑、拘役或科或併科1千元以下罰金
。
以前項方法得財產上不法之利益或使第三人得之者，亦同。前二
項之未遂犯罰之。
中華民國刑法第339條之2
（違法由自動付款設備取得他人之物之處罰）
意圖為自己或第三人不法之所有，以不正方法由自動付款設備取
得他人之物者，處3年以下有期徒刑、拘役或1萬元以下罰金。
以前項方法得財產上不法之利益或使第三人得之者，亦同。
